# 同一控制转出子公司，合并报表如何抵消？

提问人：lxj08099 时间：2021-12-15 16:40:56
母公司于 2019 年 12 月 31 日，同一控制并入子公司100%股权，合并日 子公司实收资本 50 万，未分配利润-450万，净资产为-400万。由于 0 对价取得，因此长投入账金额为 0 元。合并报表抵消分录：借 实收资本 50 万贷 资本公积 50 万 2020 年 12 月 31 日子公司实收资本 50 万，未分配利润 500万，净资产为 550 万。 2021 年 12 月 31 日子公司实收资本 50 万，未分配利润 600 万，净资产为 650 万。母公司于 2021 年 12 月 31 日转让子公司，转让价格为 650 万。母公司单户报表确认投资收益=650万。合并报表确认投资收益=0。 2021 年 12 月 31 日合并报表分录：
借 投资收益 650 万贷 年初未分配利润 500 万贷 年末未分配利润 150 万（本年变动）
请教：该分录是否正确？未分配利润 变动，权益变动表应计入哪个明细项目？是否保留原资本公积？资本公积变动，权益变动表应计入哪个明细项目？

回答人：chenyiwei
在合并报表层面，同一控制下取得的子公司转出，或者将在子公司转给同一控制下的关联方从而丧失控制权，其合并报表层面的处理原则均与非同一控制下合并取得的子公司和向外部处置子公司股权的效果完全一致，即需要合并被处置子公司的报表直到处置日，处置对价与处置净资产份额（合并报表层面）的差额为投资收益；以及对剩余股权按公允价值重新计量等。
原同一控制下合并形成的资本公积，在处置子公司后仍应保留；前期因同一控制下合并导致的恢复合并日前留存收益的影响，在丧失该子公司控制权后也应当延续。